臺灣彰化地方法院刑事判決　　　　　　　93年度訴字第1699號
公　訴　人　臺灣彰化地方法院檢察署檢察官
被　　　告　甲○○　男　42歲.
　　　　　　　　　　身分證統一.
　　　　　　　　　　住彰化縣永.
　　　　　　乙○○　男　42歲.
　　　　　　　　　　身分證統一.
　　　　　　　　　　住彰化縣永.
上列被告等因違反電業法案件，經檢察官提起公訴（93年度偵字
第6253號）及移送併案審理（93年度偵字第7530號），本院判決
如下：
    主  文
甲○○共同連續明知未經電業供電，而在其供電線路上私接電線
，處有期徒刑陸月，如易科罰金，以參佰元折算壹日。扣案之銅
導線壹組、電表（表號為00000000號）壹個，均沒收。
乙○○共同連續明知未經電業供電，而在其供電線路上私接電線
，處有期徒刑捌月。扣案之銅導線壹組、電表（表號為00000000
號）壹個，均沒收。
    事  實
一、乙○○係力元水電工程企業社負責人，明知用電須向公營事
    業機關臺灣電力股份有限公司（下稱臺電公司）申請，且須
    待臺電公司核准，使用檢驗合格之電表，始得掛表送電使用
    ，竟於民國89年9月間受甲○○委託，就位於彰化縣永靖鄉
    ○○村○○路17號住處（下簡稱永靖鄉址）申請用電際，即
    與甲○○為圖不法私利，基於私接電線竊電之犯意聯絡，於
    臺電公司尚未核准報竣施工際，即由乙○○擅自將其自彰化
    縣埔鹽鄉某五金廢料行購得，已改動內部構件失效不準之報
    廢電表（表號00000000，未登錄）1個，安裝在甲○○上揭
    永靖鄉址住處，並引接臺電公司設於彰化縣永靖鄉同安高桿
    36Y8號電線桿動力線3相3線電源至該電表，以此方式供甲○
    ○竊電使用。嗣於92年7月14日，經警會同臺電公司彰化區
    營業處稽查員前往上址查獲，扣得已屬甲○○所有，供其竊
    電所用前開報廢電表（表號00000000，未登錄）1個，而甲
    ○○自91年7月15日起，至92年7月14日為警查獲止，即應遭
    臺電公司追償電費達84,769元；乙○○則因此獲得72,000元
    之報酬。詎甲○○明知其上開永靖鄉址未經合法申請供電，
    且電表甫遭臺電公司人員拆除，因急需用電，遂與乙○○基
    於概括之犯意，再度承前竊電之犯意聯絡，於遭取締之翌日
    即92年7月15日，再度委託乙○○，由乙○○以甲○○所有
    之銅導線，引接臺電公司供電線路電源，而未經電表記量，
    以此方式竊得電力使用。嗣於93年3月15日上午11 時15分，
    經警再度會同臺電公司彰化區營業處稽查員再度前往該永靖
    鄉址查獲，並扣得甲○○所有，供其竊電所用之銅導線1組
    ，且甲○○自92年7月15日起，至93年3月15日止，應遭臺電
    公司追償電費達41,978元。
二、乙○○另承前竊電之概括犯意，為圖不法私利，於89年12月
    間某日，受不知情之友人陳坤朝（業經臺灣彰化地方法院檢
    察署檢察官另為不起訴處分）委託，代為替不知情之程月錚
    所經營位於彰化縣溪湖鎮○○里○○路○段96之1號（下簡稱
    溪湖鎮址）「合一家」商店申請用電，惟乙○○卻與不詳年
    籍之友人鄭士文（另行偵辦）基於竊電之犯意聯絡，未待臺
    電公司核准，即由鄭士文在彰化縣埔鹽鄉某五金廢料行，購
    得失效不準之報廢電表（表號00000000號）及乏時計各1個
    ，託付不知情之友人張征良，交予乙○○，再由乙○○轉交
    該電表及乏時計各1個予陳坤朝，安裝於程月錚上開溪湖鎮
    址合一家商店，並由不知情之陳坤朝引接臺電公司電源至該
    電表，以此方式竊得電力使用。嗣於90年3月8日，經警會同
    臺電公司稽查人員前往上開溪湖鎮址查核，而當場查獲，並
    扣得已屬程月錚所有之改造電表及乏時計各1個。
三、案經彰化縣警察局移送臺灣彰化地方法院檢察署檢察官偵查
    起訴，及臺灣彰化地方法院檢察署檢察官自動檢舉移送併案
    審理。
    理  由
一、訊據被告甲○○固坦承：確曾委託被告乙○○申請用電，且
    伊從被告乙○○為伊牽線裝設電表後，從未曾繳過電費等情
    ，被告乙○○則坦承：確曾於受被告甲○○委託申請用電，
    且未經臺電公司報准竣工，即自行在永靖鄉址拉線裝置電表
    ；另在92年7月間，再度於向臺電公司申請裝置屋內線未准
    時，即私將原本外線與屋內線相接用電；又於89年間，曾持
    拿1個電表予陳坤朝安裝於溪湖鎮址合一家商店等語，惟均
    矢口否認涉有上開犯行，被告甲○○辯稱：因被告乙○○係
    有合法執照之水電行，故以7萬餘元代價委託被告乙○○幫
    忙牽電，在第1次被抓前，完全不曉得有竊電，伊亦曾詢問
    臺電公司數次，但被抓到後有工作要趕，不得已才請被告乙
    ○○再幫忙做，雖然仍未收到繳費通知，但伊亦未曾再向臺
    電公司詢問云云；被告乙○○辯稱：就永靖鄉址部分，伊在
    受被告甲○○委託後，曾去電力公司申請，但在准許後，尚
    未申請報峻施工時，即因被告甲○○說趕工要急用電，伊就
    先以別人在廢五金行買來之參考電表裝置在被告甲○○營業
    所，因為時間經過太久，即忘記去申請報准；等到被抓後，
    被告甲○○仍說要趕工，要伊先再牽電，伊還是有去申請報
    峻施工，電力公司也去做外線，但因電力公司說前債未繳清
    ，不讓伊施工屋內線；至於溪湖鎮址合一家部分，是另外1
    家水電委託伊申請的，伊即另行委託鄭士文去申請，伊不知
    道申請有無過，但鄭士文委託張征良交給伊1個電表及乏時
    計，且電表上面是寫臺電公司的，伊即交給陳坤朝去安裝，
    伊本來並不知道該電表係報廢之電表云云。經查：
  (一)就事實欄一、永靖鄉址部分：
    (1)被告甲○○委託被告乙○○分別於89年9月間及92年7月15
      日，未經完成申請電業供電程序，即在臺電公司之供電線
      路上私接電線竊電等情，業據證人即臺電公司彰化區營業
      處稽查員胡呈宜於警詢時證稱：92年7月14日至永靖鄉址
      稽查時，發現該用電戶私自引接3相3線電源至表號為0000
      0000電表，經用假負載5kw測試，70轉不到1度，而該電表
      並非臺電公司核准裝設之電表等語（見警卷第5頁），且
      有臺電公司用電實地調查書1紙及於92年7月14日所拍攝之
      永靖鄉址私接電線照片3紙在卷可稽（見699他字卷第33頁
      、警卷第9頁），並有被告甲○○所有供其等竊電所用之
      表號為00000000電表1個及銅導線1組扣案足資佐證，而上
      揭永靖鄉址自91年7月15日起至92年7月14日止，估計應追
      償電費為84,769元；另自92年7月15日起至93年3月15日止
      ，估計應追償電費為41,978元；此有臺電公司彰化區營業
      處94年2月23日函附資料1份在卷可稽（見本院卷），上情
      堪信為真實。
    (2)至被告甲○○雖辯稱伊係以7萬餘元之代價，委託經營水
      電行之被告乙○○申請用電，不知情被告乙○○所為係違
      法行為云云，並提出臺電公司彰化區營業處用電申請費用
      通知單、付款人為彰化縣員林鎮農會、發票人為乙○○、
      票面金額為6萬元，支票號碼為Ｎ00000000號票據票頭各
      1 紙為證（均附於本院卷）；被告乙○○則辯稱：曾申請
      ，但因被告甲○○趕件，才會私下接電云云。惟查：被
      告甲○○於偵訊時曾自承知情係竊電行為，但因急需用電
      ，且遭查獲後，知情被告乙○○再度處理所為之行為，亦
      係竊電行為等語（見699他卷第66頁，警卷第4頁），而被
      告甲○○亦自承自89年9間起，至92年7月14日第1次被查
      獲止，均未曾接受任何電費繳納通知，衡之被告甲○○亦
      係從事自營業，當有相當之社會經驗，焉有可能誤認合法
      申請用電可數年毋庸繳納電費；且被告於92年7月14日遭
      查獲後翌日，即再行委託被告乙○○再度私接電線竊電，
      更可證明被告甲○○對被告乙○○前所為私接電線竊電行
      為，係有犯意聯絡及行為分擔，是被告甲○○上開所辯，
      顯係事後卸責之詞，不足採信。而被告甲○○所提出之前
      開申請費用通知單及票據票頭，僅能證明被告乙○○確曾
      向臺電公司申請，並支付相當款項，惟係因被告甲○○趕
      工始要求被告乙○○擅接電線，而未依正當程序申請用電
      ，已經本院認定如前，是尚難憑此為被告甲○○有利之認
      定；被告乙○○於警詢及93年5月12日檢察官偵訊時亦
      自承：安裝在被告甲○○永靖鄉址之電表，係伊在彰化縣
      埔鹽鄉廢料店所購買等語（見699他字卷第27頁、第41頁
      ），衡之被告乙○○自承係力元水電工程企業社負責人，
      對於水電申請具有專業知識，又臺電公司受理申請用電之
      流程應為：受理申請用電後，即至現場勘查設計外線，再
      核算線路補助費及通知申請人繳費，待申請繳付線路補助
      費後，如係需外線，則需先為外線施工，如免外線，則需
      屋內線裝妥申報竣工後，再檢驗送電等情，有臺電公司彰
      化區營業處93年11月19日函附申請用電流程圖一份在卷可
      稽（見6253號偵卷第29頁至第30頁），是被告乙○○當知
      曉於未經臺電公司依照前開流程檢驗送電前，伊即將於廢
      五金行所購得之電表私自安裝於上揭永靖鄉址，係竊電之
      行為，被告乙○○上開所辯，亦應係事後卸責之詞，不足
      採信。
    (3)綜上所述，被告甲○○、乙○○就事實欄一所示之竊電犯
      行，事證明確，均應予依法論科。
  (一)就事實欄二、溪湖鎮址部分：
    (1)被告乙○○於接受不知情之證人陳坤朝委託後，並未向臺
      電公司完成申請核准，即由訴外人鄭士文交付1報廢電表
      ，再由證人陳坤朝安裝於上揭溪湖鎮址合一家商店竊電等
      情，業據被告於本院審理時自承確係交付一無封印鎖之電
      錶予陳坤朝安裝等語，且證人即合一家商店之經營人程月
      錚於警詢時則證稱：曾於89年承租該屋後，即於89年12月
      間委託陳坤朝代為申請安裝49馬力動力供電等語（見699
      他字卷第13頁至第16頁），又證人即受託安裝合一家商店
      之陳坤朝於警詢時則證稱：伊受黃益豐、程月錚夫婦委託
      後，即委託乙○○向臺電公司申請合法電表裝設，乙○○
      於91年1月份拿1個臺電公司電表，伊以為該電表係合法的
      ，即將之安裝於合一家商店，並製作內部管線工程，當時
      該電表之外箱封印鎖、中層板封印鎖、有效末端子蓋封印
      鎖均係開封的等語（見699他字卷第21頁至第23頁），而
      臺電公司至上開合一家商店實地調查時，發現該電表外箱
      蓋封印鎖、中層板封印鎖、有效末端子蓋封印鎖均失落，
      有私自替換電表之情形，且該溪湖鎮址合一家商店估計自
      89年3月9日起，至90年3月8日止，應追償電費為152,555
      元，此有臺電公司用電實地調查書、臺電公司彰化區營業
      處94年2月23日函附資料各1份在卷可稽（見699他字卷第
      32頁、本院卷），此外，尚有報廢電表（表號為0000000
      0號）及乏時計各1個扣案足資佐證，上情已堪認定。
    (2)被告乙○○雖辯稱伊本來不知道該電表係報廢電表云云，
      然查，被告乙○○於93年9月2日偵訊時，曾自承：鄭士文
      曾向伊說安裝於永靖鄉址之電表，係自埔鹽鄉之廢料行購
      得等語（見699他字卷第27頁、第41頁），且被告乙○○
      於警詢時亦曾自承係因友人鄭士文未向臺電公司申請用電
      ，且拿廢電表安裝，故替合一家公司繳納10餘萬元之罰款
      等語（見699他字卷第29頁），另被告乙○○於本院審理
      時亦陳稱：裝電表之正常程序應係由臺電公司去安裝，
      本件係因趕工，才會由鄭士文託張征良拿無封印鎖之電表
      予伊，伊再拿給陳坤朝安裝等語（見本院審判筆錄），再
      參以被告係以經營水電工程行維生等情，應已明確知悉伊
      所交付予陳坤朝之電表係報廢電表，而非依照正常申請供
      電程序後，由臺電公司所給予之電表。被告前開所辯，亦
      係屬事後卸責之詞，難為其有利之認定。
    (3)綜上所述，被告乙○○就事實欄二所示之竊電犯行，應係
      與訴外人鄭士文共犯，事證明確，應予依法論科。
二、查被告甲○○與被告乙○○為圖竊電，即由被告乙○○二次
    在被告甲○○上開永靖鄉址私接電線竊電；另被告乙○○又
    與訴外人鄭士文為圖賺取佣金，而未經合法申請，私自交付
    報廢電表，致使不知情之合一家商店經營者程月錚有竊電之
    情，被告二人所為，均係犯電業法第106條第1款之罪。被告
    甲○○、乙○○就事實欄一、所示之竊電犯行，及被告乙○
    ○與訴外人鄭士文就事實欄二、所示之竊電犯行，分別具有
    犯意聯絡及行為分擔，皆為共同正犯。又被告乙○○於為事
    實欄二、之犯行際，係利用不知情之成年男子陳坤朝安裝電
    表、私接電線，並利用不知情之程月錚竊電，就此部分係屬
    間接正犯。被告甲○○每次私接電線後之多次竊電使用，均
    係基於單一犯意接續進行，為接續犯，僅論以一罪。又被告
    甲○○二次私接電線竊電犯行，及被告乙○○三次私接電線
    竊電犯行，分別時間緊接，方法相同，且係觸犯構成要件相
    同之罪，均為連續犯，應各依刑法第五十六條規定，以一罪
    論，並皆加重其刑。起訴書犯罪事實欄中雖僅記載被告乙○
    ○就事實欄一、所示之竊盜犯行，而未論及事實欄二、所記
    載之被告乙○○其餘竊電犯行，惟該部分與起訴書記載之部
    分，既有連續犯之裁判上一罪關係，基於審判不可分原則，
    本院自應併予審理。爰審酌被告甲○○為貪圖便利及私利，
    即委託被告乙○○私接電線竊電，且前後竊電時間長達3年
    餘，並於第一次遭警查獲後，翌日即再犯同樣犯行，所竊取
    用電度數非微，迄今尚未能清償積欠電費；又被告乙○○平
    日經營水電工程企業社，竟未能秉持專業，依照正當程序為
    客戶辦理申請用電手續，屢次貪圖便利及利益，造成臺電公
    司非微之損害等一切情狀，分別量處如主文所示之刑，並就
    被告甲○○部分，諭知易科罰金之折算標準。末扣案之銅導
    線1組、電表（表號為00000000號）1個，均已經安裝於被告
    甲○○住所，為被告甲○○所有，且係被告2人共犯本件犯
    罪所用之物，業據本院認定如前，應依刑法第38條第1項第2
    款規定，宣告沒收。至扣案之電表（表號000000 00號）及
    乏時計各1個，均已安裝於證人程月錚所經營之合一家商店
    ，而屬證人程月錚所有，尚非被告2人及共犯鄭士文所有，
    亦非違禁物，本院尚無從宣告沒收，附此敘明。
據上論斷，應依刑事訴訟法第299條第1項前段，電業法第106條
第1款，刑法第11條前段、第28條、第56條、第41條第1項前段、
第38條第1項第2款，罰金罰鍰提高標準條例第1條前段、第2條，
判決如主文。
中　　華　　民　　國　　94　　年　　5 　　月　　24　　日
　　　　　　　　        臺灣彰化地方法院刑事第三庭
                              審判長法　官　余仕明
                                    法  官  王昌鑫
                                    法  官  簡婉倫
以上正本證明與原本無異。
如不服本判決，應於判決送達後10日內，向本院提出上訴狀( 須
附繕本 )。
    　　　　　　　　　　　　　　　　書記官
中　　華　　民　　國　　94　　年　　5 　　月　　24　　日
附錄本案論罪科刑法條
電業法第106條
有左列行為之一者為竊電，處五年以下有期徒刑、拘役或五百元
以下罰金
：
一未經電業供電，而在其供電線路上私接電線者。
二繞越電度表或其他計電器，損壞或改動表外之線路者。
三損壞或改變電度表、無效電力計、其他計電器之構造，或以其
  他方法使其失效不準者。
四在電價較低之線路上，私接電價較高之電器者。
五包燈用戶，在原定電燈盞數及瓦特數以外，私自增加盞數或瓦
特數者。
六電力用戶，在原申請馬力數、瓩數或仟伏安數以外，私自增加
馬力數瓩數或仟伏安數者。
